【裁判字號】    90,易,1527
【裁判日期】    900529
【裁判案由】    竊盜
【裁判全文】
臺灣臺中地方法院刑事判決                          九十年度易字第一五二七號
    公  訴  人  台灣台中地方法院檢察署檢察官
    被      告  甲○○
右列被告因竊盜案件，經檢察官聲請以簡易判決處刑（九十年度偵字第五二五○號）
，本院沙鹿簡易庭認不宜依簡易程序處刑，移由本院以通常程序判決如左：
    主  文
甲○○連續攜帶兇器竊盜，處有期徒刑柒月。
    事  實
一、甲○○基於意圖為自己不法所有之概括犯意，連續於民國九十年三月十二日十三
    時許，在台中縣清水鎮○○路堤防旁某空地，以其所攜帶客觀上具有危險性可供
    兇器使用之乙炔切割器，將乙○○所有置放在該空地上之鋁製貨櫃上半部，切割
    成六塊一乘二公尺之長形片狀，並竊取之，得手後將之載回家中，準備伺機出售
    ；同年月十五日上午十一時許，甲○○持該乙炔切割器，再回到現場著手切割該
    貨櫃之下半部，因鐵片太厚難以切割，而無法得手，準備離去時，適為乙○○發
    現報警查獲。
二、案經台中縣警察局清水分局報請臺灣臺中地方法院檢察署檢察官聲請以簡易判決
    處刑。
    理  由
一、訊據被告甲○○，固坦承於右揭時地竊取貨櫃鋁片之事實，惟辯稱：伊以為該破
    舊貨櫃是沒有人要的東西云云。經查，該貨櫃是乙○○所有，目前尚值新台幣三
    萬元乙節，業據乙○○在警訊中陳述明確，並有贓物領據一紙附卷可稽；又從附
    於偵查卷第九頁之兩幀現場照片，可看出該貨櫃所放置之空地上設有約一公尺高
    的鐵欄杆門並上鎖，被告且自承是從欄杆間之縫隙鑽進去切割，該處外觀情形足
    以讓一般人認為「有人在管理」甚明，是以放在裡面之東西，當然非廢棄物，被
    告應無不知之理。因認其所辯，僅係卸責之詞，不足採信。本件事證明確，被告
    犯行應堪認定。
二、按乙炔切割器，係利用高熱之火焰切割金屬，客觀上足以危害人生命、身體之安
    全，可供兇器使用。故核被告所為，係犯刑法第三百二十一條第一項第三款之加
    重竊盜既遂罪（第一次）及同條第二項之未遂罪（第二次），檢察官認為被告兩
    次竊行均犯刑法第三百二十條第一項之普通竊盜，顯有未洽，起訴法條應予變更
    。又被告二次犯行，時間緊接、方法相同，觸犯構成要件相同之罪名，顯係基於
    概括犯意為之，應依連續犯規定論以既遂一罪，並加重其刑。爰審酌被告係初犯
    、頗具悔意，第一次所竊之物已交被害人領回所生危害非鉅等情狀，量處如主文
    所示之刑。另被告所有供犯罪所用之乙炔切割器，因未扣案，為免執行困難，故
    未併予宣告沒收，附此敘明。
據上論斷，應依刑事訴訟法第四百五十二條、第二百九十九條第一項前段、第三百條
，刑法第五十六條、第三百二十一條第一項第三款，判決如主文。
中      華      民      國    九十      年      五      月    二十九    日
                                        法  官  李  秋  娟
右正本證明與原本無異。
如不服本判決，應於判決送達後十日內向本院提出上訴狀，上訴於臺灣高等法院臺中
分院( 須附繕本 )。
                                        書記官
中      華      民      國    九十      年      五      月    二十九    日
附錄論罪科刑法條
刑法第三百二十一條
犯竊盜罪而有左列情形之一者，處六月以上五年以下有期徒刑：
一、於夜間侵入住宅或有人居住之建築物、船艦，或隱匿其內而犯之者。
二、毀越門扇、牆垣或其他安全設備而犯之者。
三、攜帶兇器而犯之者。
四、結夥三人以上而犯之者。
五、乘火災、水災或其他災害之際而犯之者。
六、在車站或埠頭而犯之者。
前項之未遂犯罰之。


司法院資訊處製作；財團法人民間司法改革基金會備份。
